# 求助陈版，在合并财务报表附注中，重要子公司的少数股东（限于对该重要子公司可施..

提问人：ahczxl 时间：2016-02-18 08:46:17
“在合并财务报表附注中，重要子公司的少数股东（限于对该重要子公司可施加重大影响的）、关键管理人员、主要投资者个人及与其关系密切的家庭成员及其控制和共同控制的企业之间应作为关联方披露。”，上述描述中，1.“主要投资者个人”指的是谁？2.关系密切的家庭成员是否包括关键管理人员的家庭成员？3.关联方是否包括关系密切的家庭成员控制和共同控制的企业？即上述表述中的两个“其”分别指代谁？谢谢

回答人：chenyiwei
1 、主要投资者个人：是指可对该子公司施加重大影响的少数股东。 2 、“关系密切的家庭成员”包括该子公司的关键管理人员、主要投资者个人等可施加重大影响的自然人少数股东的“关系密切的家庭成员”。 3 、关联方包括关系密切的家庭成员控制和共同控制的企业。